【裁判字號】    96,勞再易,1
【裁判日期】    980310
【裁判案由】    再審之訴
【裁判全文】
臺灣臺北地方法院民事裁定             96年度勞再易字第1號
抗  告  人
即再審原告  乙○○
相  對  人
即再審被告  展諅國際股份有限公司
法定代理人  甲○○
上列當事人間再審之訴事件，抗告人對於民國97年8月19日本院
96年度勞再易字第1號裁定提起抗告，本院裁定如下：
    主  文
抗告駁回。
抗告程序費用由抗告人負擔。
    理      由
一、按對於簡易訴訟程序之第二審裁判，其上訴利益逾第466條
    所定之額數者，當事人僅得以其適用法規顯有錯誤為理由，
    逕向最高法院提起上訴或抗告。又前述上訴或抗告，須經原
    裁判法院之許可；前項許可，以訴訟事件所涉及之法律見解
    具有原則上之重要性者為限，民事訴訟法第436條之2第1項
    、第436條之3第1項、第2項分別定有明文。又再審之訴訟程
    序，準用關於各該審級訴訟程序之規定，同法第505條亦有
    明文規定。而所謂「原則上之重要性」，係指該訴訟事件所
    涉及之法律問題意義重大，而有加以闡釋之必要者而言，亦
    即必須裁判適用法規顯有錯誤，違背法律之精神，依一般社
    會觀念，認為已影響於實質之公平者，始為相當。
二、本件抗告意旨略以：伊於民國95年7月23日係對於原法院95
    年6月21日所為94年度勞簡上字第64號第二審民事確定判決
    （下稱原確定判決）提起95年度勞再易字第8號再審之訴（
    下稱95勞再易8號），惟因該案承審法官誤認伊係就本院95
    年6 月21日所為94年度勞簡上字第64號民事裁定 (下稱64號
    裁定)提起再審之訴，而駁回伊再審之訴，此乃法官之誤認
    ，非伊未遵守法定再審期間，故伊有於法定30日之不變期間
    內對原確定判決提起再審之訴。又原確定判決審理期間，伊
    於95年2月15日言詞辯論期日，雖當庭自認符合勞動基準法
    第11條第5款之事由，但伊並未同意原確定判決被上訴人即
    本件相對人於訴訟中提起反訴，嗣相對人於95年5月9日準備
    程序期日，當庭表示要提起反訴，詎原法院將伊於前揭期日
    當庭所為之自認誤認為伊同意相對人提起反訴，顯係違反民
    事訴訟法第446條第2項規定，而為適用法規顯有錯誤之情。
    另伊於95年4月11日準備程序期日，當庭係依民事訴訟法第
    446條第1項、第255條第1項第6款規定而為訴之變更，原法
    院自應依法改用通常程序繼續審理，然原法院卻裁定將伊所
    為訴之變更駁回，亦為適用法規顯有錯誤。為此，請求廢棄
    本院96 年度勞再易字第1號民事裁定云云。
三、經查，抗告人主張本院95勞再易8號係承審法官誤將其對原
    確定判決提起再審之訴，認為係對64號裁定提起再審之訴而
    裁定駁回其再審之訴，故其係於法定30日之不變期間內對原
    確定判決提起再審之訴云云。惟本院97年8月19日所為96年
    度勞再易第1號民事裁定，係就抗告人於96年1月15日所提起
    之再審之訴，認定已逾30日之不變期間而駁回抗告人再審之
    訴，而本院95年11月3日95勞再易8號民事裁定，則係就抗告
    人於95年7月24日所提起之再審之訴而為裁定，業經本院調
    取95勞再易8號案卷查閱屬實，2件既為不同訴訟，自難以抗
    告人於95年7月24日提起之再審之訴之時間點，作為抗告人
    提起本件再審之訴有無遵守30日不變期間之認定依據。是原
    告上開主張，洵非有據。次查，抗告人主張原法院誤將其於
    95年2月15日當庭所為之自認，作為其於95年5月9日審理時
    當庭同意原確定判決被上訴人即本件相對人提起反訴云云，
    惟原確定判決被上訴人並未有於原法院提起反訴，亦經本院
    調取原確定判決卷宗核閱無訛，抗告人主張亦非有據。又查
    ，抗告人主張原法院未就抗告人所為訴之變更，變更適用通
    常程序，卻裁定將其所為訴之變更駁回，顯有違誤云云，惟
    本件抗告人於本院94年度北勞簡字第79號訴訟程序係請求相
    對人給付資遣費234,451元，因其請求給付金額在50萬元以
    下，故依民事訴訟法第427條第1項規定即應適用簡易訴訟程
    序，嗣抗告人提起之上開訴訟經本院以無理由判決駁回後，
    抗告人對之提起上訴，並於95年4月11日準備程序期日為訴
    之變更，並聲明確認僱傭關係存在，及請求相對人應自92年
    4月3日起至抗告人復職之日止，按月給付抗告人薪資、三節
    禮金、季獎金、績效獎金，至少為318萬元，則抗告人於簡
    易程序之上訴程序所為上開訴之變更，訴訟標的金額或價額
    顯已逾50萬元而致應適用通常訴訟程序，依民事訴訟法第
    436條之1第2項規定，自不應准許，抗告人仍執民事訴訟法
    第255條及第427條第5項規定主張原確定判決未准予訴之變
    更，有適用法規錯誤情形，顯不可採。
四、綜上所述，抗告人所執之抗告理由，並無民事訴訟法第436
    條之3第2項規定本院97年8月19日96年度勞再易字第1號裁定
    所涉及之法律見解具有原則上之重要性，揆諸上揭說明，本
    件抗告不合法，自應予駁回。
五、依民事訴訟法第436條之3第3項、第95條、第78條，裁定如
    主文。
中    華    民    國    98    年    3    月    10    日
                  勞工法庭   審判長法  官  丁蓓蓓
                                   法  官  孫正華
                                   法  官  魏式瑜
以上正本係照原本作成
如對本裁定抗告須於裁定送達後10日內向本院提出抗告狀，並繳
納抗告費新臺幣1,000元
中    華    民    國    98    年    3    月    10    日
                                   書記官  曾鈺馨


司法院資訊處製作；財團法人民間司法改革基金會備份。
